【裁判字號】    85,台上,2983
【裁判日期】    850619
【裁判案由】    過失致人於死
【裁判全文】
最高法院刑事判決                              八十五年度台上字第二九八三號
    上訴人  甲○○
右上訴人因過失致人於死案件，不服台灣高等法院高雄分院中華民國八十四年九月廿
六日第二審判決（八十四年度交上訴字第一二二號，起訴案號：台灣高雄地方法院檢
察署八十四年度偵字第五五三二號），提起上訴，本院判決如左：
    主  文
上訴駁回。
    理  由
按刑事訴訟法第三百七十七條規定，上訴於第三審法院，非以判決違背法令為理由，
不得為之。是提起第三審上訴，應以原判決違背法令為理由，係屬法定要件。且必須
依據卷內資料為具體之指摘，並足據以辨認原判決已具備違背法令之形式，始屬相當
。本件原判決維持第一審論處上訴人甲○○從事業務之人，因業務上之過失致人於死
，累犯罪刑之判決，係依憑上訴人業已供承有於原判決事實欄所載之時、地發生車禍
撞及被害人李振飛死亡之犯行，核與司法警察處理變死案件調查報告所載情節相符，
及卷附之高雄市政府警察局汽車交通事故現場測繪調查報告表、現場照片、高雄市政
府建設局車輛行車事故鑑定委員會鑑定意見書，暨被害人李振飛因本件車禍致顱內出
血死亡，經檢察官督同法醫師相驗明確所製作之相驗屍體證明書、驗斷書、勘驗筆錄
等證據為其論據，已明其所憑之證據及認定之理由。並以上訴人辯稱被害人係由北
向南穿越行人穿越道之外側快車道被撞，非由南向北穿越行人穿越道時被撞，與行人
於行人穿越專用道紅燈號誌時，穿越行人穿越道被撞及，駕駛人應不負責任云云，均
不足採，亦已依據卷內資料逐一指駁、說明。另說明上訴人駕駛營業小客車行經行人
穿越道，不依規定讓行人先行，應依道路交通管理處罰條例第八十六條第一項規定加
重其刑，暨上訴人於肇事後主動報警處理，坦承其為肇事人，並接受偵訊，其對於未
發覺之犯罪自首而接受裁判，應減輕其刑。上訴人聲請覆議鑑定，因事實甚明，已無
必要，綦詳。所為論斷，俱有卷內證據資料足憑，從形式上觀察，並無判決不憑證據
，或證據調查未盡之違法情形。上訴意旨置原判決上開明確論斷於不顧，徒以自己之
說詞，就原審已詳加調查及判決理由說明之事項，重為單純之事實上爭執，泛指原判
決有認定事實不憑證據及證據調查未盡之違背法令，顯非依據卷內資料為具體之指摘
，尚不足據以辨認原判決已具備違背法令之形式，應認其上訴為違背法律上之程式，
予以駁回。
據上論結，應依刑事訴訟法第三百九十五條前段，判決如主文。
中      華      民      國    八十五    年      六      月     十九     日
                              最高法院刑事第八庭
                                  審判長法官  紀  俊  乾
                                        法官  吳  雄  銘
                                        法官  劉  敬  一
                                        法官  洪  清  江
                                        法官  李  璋  鵬
      右正本證明與原本無異
                                              書  記  官
中      華      民      國    八十五    年      六      月    二十四    日


司法院資訊處製作；財團法人民間司法改革基金會備份。
